【裁判字號】    88,訴,1544
【裁判日期】    890915
【裁判案由】    違反藥事法
【裁判全文】
臺灣桃園地方法院刑事判決                      八十八年度訴字第一五四四號
    公  訴  人  臺灣桃園地方法院檢察署檢察官
    被      告  甲○○
右列被告因違反藥事法案件，經檢察官提起公訴（八十八年度偵字第一六六四四號）
，本院判決如左：
        主  文
甲○○共同輸入禁藥，處有期徒刑捌月，緩刑參年。
        事  實
一、甲○○明知ＰＨＥＮＴＥＲＭＩＮＥ之成分為安非他命類藥品，業經行政院衛生
    署於民國六十九年十二月八日以衛署藥字第三０一一二四號公告為禁止使用之藥
    品，屬於藥事法第二十二條第一款之禁藥，而含有ＨＹＤＲＯＣＨＬＯＲＯＴＨ
    ＩＡＺＩＤＥ、ＤＩＡＺＥＰＡＭ、ＢＩＳＡＣＯＤＹＬ成分之藥品，需經中央
    衛生主管機關（行政院衛生署）查驗登記，核准發給藥品許可證後，始得輸入，
    如未經核准而擅自輸入，係屬於藥事法第二十二條第二款前段之禁藥，竟於民國
    八十八年七月二十日，在泰國曼谷機場欲搭乘中華民國航空公司ＣＩ０六六號班
    機返台時，受其姓名年籍不詳綽號「阿ＮＡ」之成年友人所委託，基於輸入禁藥
    之犯意聯絡，自該友人處收受以塑膠袋包裝附表編號一（原檢驗成績書編號一）
    所示之含有ＨＹＤＲＯＣＨＬＯＲＯＴＨＩＡＺＩＤＥ成分，附表編號二（原檢
    驗成書編號二）所示之含有ＤＩＡＺＥＰＡＭ成分、附表編號三（原檢驗成績書
    編號三）所示之含有ＰＨＥＮＴＥＲＭＩＮＥ安非他命類成分及附表編號四（原
    檢驗成績書編號四）所示之含有ＢＩＳＡＣＯＤＹＬ成分之減肥藥品（名稱、數
    量及所含之成分均如附表所示），並將之分別藏匿於其胸前、腹部等不易為人發
    現之部位夾帶入境，未經核准即擅自從泰國輸入前開禁藥，欲攜回台灣再交給綽
    號「阿ＮＡ」之友人，嗣於同日下午三時許，甲○○搭乘前開班機抵達桃園縣大
    園鄉中正機場入境後，在中正機場入境旅客行李檢查室第十六號檢查檯通關時為
    財政部台北關稅局稽查人員當場查獲，並扣得如附表所示之藥品。
二、案經財政部臺北關稅局移送臺灣桃園地方法院檢察署檢察官偵查起訴。
        理  由
一、訊據被告甲○○固坦承有於右揭時、地，未經核准擅自由泰國輸入如附表所示之
    減肥藥品為海關人員查獲之事實，惟矢口否認有何違反藥事法之犯行，辯稱：伊
    所攜帶之藥品係自己減肥用，不知係屬禁藥云云。經查，被告於右揭時、地由泰
    國輸入如附表所示之減肥藥品為海關查獲之事實，業據被告迭於財政部台北關稅
    局警訊、偵查中及本院審理時供認屬實，並有中華民國入境旅客申報單及台北關
    稅局扣押貨物、運輸工具收據及搜索筆錄影本各乙紙在卷可稽，而如附表所示之
    減肥藥品其中如附表編號三（原檢驗成績書編號三）所示之藥品確係含有ＰＨＥ
    ＮＴＥＲＭＩＮＥ之成分，係屬行政院衛生署於六十九年十二月八日以衛署藥字
    第三○一一二四號公告禁止使用之藥品，且該減肥藥品係未經核准輸入上市之藥
    品，為藥事法第二十二條第一款所稱之禁藥；而附表編號一（原檢驗成績書編號
    一）所示之藥品含有ＨＹＤＲＯＣＨＬＯＲＯＴＨＩＡＺＩＤＥ成分，附表編號
    二（原檢驗成書編號二）所示之藥品含有ＤＩＡＺＥＰＡＭ成分、附表編號四（
    原檢驗成績書編號四）所示之藥品含有ＢＩＳＡＣＯＤＹＬ成分，均需經中央衛
    生主管機關行政院衛生署查驗登記，核准發給藥品許可證後，始得輸入，未經核
    准而擅自輸入，係屬於藥事法第二十二條第二款前段之禁藥等情，業經行政院衛
    生署藥物食品管理局鑑驗屬實，並有行政院衛生署八十八年九月十日衛署藥字第
    八八０五六五四三號函、行政院衛生署藥物食品檢驗局八十八年九月七日藥檢壹
    字第八八一三三四四號函暨函附該檢驗局八十八年九月七日藥檢壹字第八八一三
    三四四號檢驗成績書影本各乙紙在卷可資佐證，復有被告未經核准擅自輸入之如
    附表所示之藥品扣案可考。被告雖以前詞置辯，惟查被告攜帶前揭藥品入境，並
    未在中華民國入境旅客申報單據實填載，甚且將藥品刻意以塑膠袋包裝並藏匿於
    其胸部及腹部等不易為人發現部位之方式夾帶入境之情，已據被告自承在卷，並
    有中華民國入境旅客申報單乙紙附卷可佐，足見其企圖闖關逃避檢查之意，至為
    灼然，復徵之國內媒體對泰國減肥藥之含有安非他命及禁藥成分亦多所報導，是
    被告對其所攜帶之上開藥品內含有禁藥之成分，實難諉為不知。是其猶謂不知係
    屬禁藥，殊難憑採。又被告於右開時、地被查獲而在中正機場入境檢查室接受調
    查製作筆錄時供認扣案之上開藥品係伊朋友在曼谷機場交給伊並準備帶來台灣後
    由「ＮＡ」來伊住處拿取等情屬實，雖被告於本院審理時改稱係供自用云云，亦
    顯屬事後卸責之詞，不足採信。參以被告所攜帶之前開禁藥多達七百八十五公克
    （以財政部臺北關稅局最後沒入之秤重為準）之多，益徵上開藥品非屬被告自用
    之隨身藥品至明。再者，輸入禁藥亦不以圖利或果已獲利為構成要件。綜上本件
    事證已明，被告犯行洵堪認定，應依法論科。
二、按輸入藥品，應依藥事法第三十九條規定將其成分、規格、性能、製法之要旨，
    檢驗規格與方法及有關資料或證件，連同標籤、仿單及樣品，並繳納證書費、查
    驗費，申請中央衛生主管機關（行政院衛生署）查驗登記，經核准發給藥品許可
    證後，始得由藥品許可證所有人及其授權者輸入，依藥事法施行細則第六條之規
    定，則不屬於禁藥外，其餘之輸入藥品，除係旅客或隨交通工具服務人員所攜帶
    之自用藥品進口者外，若有未經中央衛生主管機關（行政院衛生署）核准擅自輸
    入之情形者，即係屬藥事法所稱之「禁藥」範圍，此於藥事法第二十二條第二款
    定有明文規定。被告受某不詳姓名綽號「阿ＮＡ」友人請託，未經中央衛生主管
    機關之核准，並以藏匿於其胸部、腹部等不易為人發現之部位夾帶入境，種類繁
    多，重量亦多達七百八十五公克，顯已非屬藥事法第二十二條第二款但書所稱旅
    客自用藥品，應認係「禁藥」。核被告甲○○所為，係犯藥事法第八十二條第一
    項之輸入禁藥罪，被告與該姓名年籍不詳綽號「阿ＮＡ」之人就上揭犯行，有犯
    意之聯絡及行為之分擔，皆為共同正犯。爰審酌被告之素行（無犯罪前科，有臺
    灣桃園地方法院檢察署刑案資料查註紀錄表、臺灣高等法院被告全國前案紀錄表
    可按）犯罪之動機、目的、輸入禁藥之數量、犯罪所生之損害及其於犯罪後之態
    度等一切情狀，量處如主文所示之刑。末查，被告前未曾受有期徒刑以上刑之宣
    告，有卷附之臺灣桃園地方法院檢察署刑案資料查註紀錄表、臺灣高等法院被告
    全國前案紀錄表可考，其因一時失慮，致罹本件犯行，深具悔意，經此起訴審判
    ，當知所警惕，信無再犯之虞，本院認所宣告之刑以暫不執行為適當，併諭知緩
    刑三年，以啟自新。
三、扣案如附表所示之禁藥，業經財政部臺北關稅局為沒入之處分，此有財政部台北
    關稅局八十九年四月八日處分書影本一份在卷可佐，爰不另宣告沒收，附此敘明
    。
據上論斷，應依刑事訴訟法第二百九十九條第一項前段，藥事法第八十二條第一項，
刑法第十一條前段、第二十八條、第七十四條第一款，判決如主文。
本案經檢察官魏雯祈到庭執行職務。
中      華        民        國      八十九      年    九    月    十五  日
                                    臺灣桃園地方法院刑事第三庭
                                        法  官  林惠霞
右正本證明與原本無異。
如不服本判決，應於判決送達後十日內，向本院提出上訴狀
。
                                        書記官  陳婉婷
中      華        民        國      八十九      年    九    月    十五  日
附表：
┌──┬───────────┬──────┬───────────┐
│編號│      外觀            │數量（毛重）│  所含藥品成份        │
├──┼───────────┼──────┼───────────┤
│一  │  藍色菱形錠，一面有  │二０九公克  │ＨＹＤＲＯＣＨＬＯＲＯ│
│    │  Ｈ字樣              │            │ＴＨＩＡＺＩＤＥ      │
├──┼───────────┼──────┼───────────┤
│二  │  淡藍色圓形錠        │二三八公克  │ＤＩＡＺＥＰＡＭ      │
├──┼───────────┼──────┼───────────┤
│三  │  黃色蓋白色體（上有Ｐ│一八五公克  │ＰＨＥＮＴＥＲＭＩＮＥ│
│    │  ＨＥＮ字樣）膠囊    │            │                      │
├──┼───────────┼──────┼───────────┤
│四  │  白色圓形糖衣錠      │一五三公克  │ＢＩＳＡＣＯＤＹＬ    │
└──┴───────────┴──────┴───────────┘
論罪科刑依據之法條：
藥事法第八十二條第一項製造或輸入偽藥或禁藥者，處七年
以下有期徒刑，得併科新臺幣十五萬元以下罰金。


司法院資訊處製作；財團法人民間司法改革基金會備份。
